【裁判字號】    89,毒抗,950
【裁判日期】    891128
【裁判案由】    聲請強制戒治
【裁判全文】
臺灣高等法院臺中分院刑事裁定                    八十九年度毒抗字第九五號
    抗  告  人
    即  被  告  甲  ○
右抗告人即被告因違反毒品危害防制條例案件，經檢察官聲請強制戒治，不服臺灣臺
中地方法院，中華民國八十九年十一月二十八日第一審裁定（八十九年度毒聲第六八
二一號，聲請案號：臺灣臺中地方法院檢察署八十九年度聲戒字第一六四二號，偵查
案號：八十九年度毒偵字第三八八六號），提起抗告，本院裁定如左：
      主  文
抗告駁回。
      理  由
一、按犯毒品危害防制條例第十條之罪，經觀察、勒戒後，無繼續施用毒品之傾向，
    由檢察官為不起訴處分後，五年內三犯同條之罪者，應由檢察官聲請法院裁定令
    入戒治處所施以強制戒治，期間為一年，同條例第二十條第三項後段定有明文。
二、本件抗告意旨略以：本件抗告人即被告甲○於八十九年十二月十一日採尿檢驗前
    ，均在上班，因常吃檳榔，據新聞報導，常有不法業者在檳榔裡放安非他命，記
    得當時被告常有上吐下瀉，全身顫抖情形，不知是否與之有關，被告確已戒除毒
    癮，請詳加查明云云。
三、經查被告曾因施用毒品罪，經臺灣臺中地方法院先後二次裁定送觀察、勒戒後，
    均認無繼續施用毒品之傾向，由臺灣臺中地方法院檢察署檢察官分別於八十七年
    七月十八日以八十七年度偵字第一三八八四號，及於八十七年十月十三日以八十
    七年度偵字第二０八四九號不起訴處分確定。惟被告又於八十八年十二月十一日
    起，在不詳地點施用第二級毒品安非他命，嗣於同日十二時四十五分許，經警採
    尿送驗而查獲，質之被告雖否認有施用毒品安非他命之犯行，然被告於前揭時間
    採尿分別送請私立中山醫學院附孫中山先生紀念醫院藥物濫用檢測中心檢驗，及
    憲兵司令部刑事鑑識中心鑑驗結果，均呈甲基安非他命陽性反應，且其檢驗結果
    ，安非他命及甲基安非他命部分各超過閾值濃度八倍餘，及一百八十餘倍，有檢
    驗報告及鑑驗通知書各一紙在卷可稽，足證其確有施用該項毒品，其三犯毒品危
    害防制條例第十條之罪，原審法院依臺灣臺中地方法院檢察署檢察官之聲請，裁
    定令入戒治處所施以強制戒治，期間壹年，於法並無不合，抗告人仍自以早已戒
    除毒癮，並懷疑為誤食摻有安非他命藥物之檳榔而不服原裁定，自屬無據，本件
    抗告應認為無理由而予駁回。
四、據上論斷，應依刑事訴訟法第四百十二條，裁定如主文。
中      華      民      國    八十九     年      十二     月    二十八  日
                                  臺灣高等法院臺中分院刑事第六庭
                                        審判長法  官  李  文  雄
                                              法  官  龔  永  昆
                                              法  官  邱  顯  祥
右正本證明與原本無異。
不得再抗告。
                                              書記官  方  茂  焜
中      華      民      國    八十九     年      十二     月    二十八  日
                                                                        Ｉ


司法院資訊處製作；財團法人民間司法改革基金會備份。
